臺灣彰化地方法院民事裁定
111年度亡字第19號
聲  請  人  蔡德倫律師
關  係  人  鐘額    
上列聲請人聲請死亡宣告事件，本院裁定如下：
    主  文
一、准對失蹤人鐘額（年籍不詳，失蹤前最後住居所：彰化縣員
    林市萬年311號）為宣告死亡之公示催告。
二、該失蹤人應於本公示催告揭示於本院公告處或資訊網路之翌
    日起6個月內，向本院陳報現尚生存，如不陳報，本院將宣
    告其為死亡。
三、無論何人，凡知該失蹤人生死者，均應於上開期間內，將其
    所知之事實陳報本院。
    理  由
一、聲請意旨略以：聲請人經本院106年司財管字第11號裁定選
    任為失蹤人鐘額之財產管理人，失蹤人鐘額為彰化縣○○市○○
    段000地號土地之共有人，然查詢失蹤人之戶籍資料，卻查
    無相關紀錄，可認失蹤人於民國35年10月1日光復後初次辦
    理戶籍登記時，即已失蹤，處於生死不明之狀態，迄今已逾
    10年，爰依法聲請對失蹤人鐘額為死亡宣告之公示催告等語
    。
二、按失蹤人失蹤滿十年後，法院得因利害關係人之聲請，為死
    亡之宣告，71年1月4日修正前之民法第8條第1項定有明文；
    此規定於民法總則施行後修正前失蹤者，亦適用之，但於民
    法總則修正前，其情形已合於修正前民法總則第8條之規定
    者，不在此限，民法總則施行法第3條第3項並有明文。次按
    法院准許宣告死亡之聲請者，應公示催告；前項公示催告應
    公告之；並應揭示於法院公告處、資訊網路及其他適當處所
    ，法院認為必要時，並得命登載於公報或新聞紙，或用其他
    方法公告之；報明期間，自前項揭示之日起，應有六個月以
    上；但失蹤人滿百歲者，其陳報期間，得定為自揭示之日起
    二個月以上；家事事件法第156條第1項、第3項、準用同法
    第130條第3項至第5項亦有明文。
三、經查，聲請人主張之上開事實，業據其提出本院106年度司
    財管字第11號民事裁定、土地登記第三類謄本等在卷可證，
    並經本院依職權查調本院106年度司財管字第11號卷，核閱
    該卷宗，查無失蹤人鐘額相關戶籍設立及遷移等資料，有彰
    化○○○○○○○○106年10月23日員戶字第1060004446號函在卷可
    稽，是堪信聲請人之主張為真實，失蹤人鐘額既查無年籍或
    設籍資料，應確已於35年10月1日後，生死不明，迄於前揭
    民法總則第8條修正時，已滿10年，依民法總則施行法第3條
    第3項但書規定，應適用修正前民法總則第8條之規定。準此
    ，聲請人於失蹤人鐘額失蹤滿10年後，聲請為宣告死亡之公
    示催告，於法並無不合，應予准許，裁定如主文。
中    華    民    國   111    年     9    月    26    日
                  家事法庭   法  官   沙小雯
上為正本係照原本作成。
如對本裁定抗告須於裁定送達後10日內向本院提出抗告狀，並應
繳納抗告費新臺幣1,000元。
中    華    民    國   111    年     9    月    26    日
                             書記官   項珮欣